# 现流问题

提问人：zhanlianke 时间：2023-03-09 18:37:14
陈老师，
1 、公司 2021 年购进存货，放在支付采购， 2022 年把存货转为自用，结转固定资产，需要把这一步现流转到购进资产吗？
2 、公司 2022 年 4 月购进存货，放在支付采购， 2022 年 5 月把存货转为自用，结转固定资产，需要把这一步现流转到购进资产吗？

回答人：chenyiwei
如果购入时就是作为存货，并未明确将作为固定资产使用，则不论上述何种情形（即从购入到作为固定资产领用是否跨年跨期），现金流量都是按照最初购入时的意图列入“购买商品、接受劳务支付的现金”，不因后续用途改变而改变当初的现金流。